臺灣高雄地方法院民事判決
110年度保險字第14號
原      告  尤鈞毅  
訴訟代理人  李兆隆律師
被      告  國泰人壽保險股份有限公司




法定代理人  黃調貴  
訴訟代理人  林憲一  
上列當事人間請求給付保險金等事件，本院於中華民國111年7月
28日言詞辯論終結，判決如下：
    主      文
原告之訴及假執行之聲請均駁回。
訴訟費用由原告負擔。
    事實及理由
一、原告主張：訴外人尤俊祥與原告為大伯與姪子之關係，尤俊
    祥前向被告投保新定期100壽險、10年期，保險期間自民國9
    8年4月13日起至108年4月12日止，保險金額為新台幣（下同
    ）240萬元，並指定原告為身故保險金之受益人（保單號碼
    ：0000000000，下稱系爭保單）。尤俊祥嗣於108年2月18日
    在家因「心因性休克」死亡，檢察官相驗屍體後認係自然死
    亡，原告向被告請求給付身故保險金240萬元，惟被告竟以
    系爭保單因未繳納續期保險費已於108年1月21日停效，且未
    於保險期間屆滿日108年4月13日申辦復效，系爭保單業已失
    效為由，拒絕賠付保險金。然系爭保單之保險契約第6條約
    定要保人得在停效日起2年內申請復效，原告於108年2月間
    向被告申請理賠，應解釋為已向被告為申請復效之意思表示
    ，系爭保單仍繼續有效。另尤俊祥已繳納保險費逾9年(自98
    年4月13日起至107年10月12日），應有保單價值準備金，依
    系爭保單之保險契約第5條約定，被告公司應以保單價值準
    備金自動墊繳應繳納保費，故系爭保險契約應未於108年1月
    21日停效，被告自應依系爭保單之保險契約第10條第1項第2
    款約定給付保險金240萬元予原告。再者，因系爭保單之保
    險費係由訴外人即原告之母黃月春匯款至被告公司之業務員
    即訴外人黃秋蓮之金融機構帳戶，再由黃秋蓮轉交保費予被
    告公司之方式繳納，黃月春已於107年10月11日匯款10,000
    元予黃秋蓮，以給付系爭保單之該期保費，並無逾期未繳款
    之情事，倘有未按期繳款予被告公司之情事，實因黃秋蓮將
    黃月春所匯107年10月份之保費侵占入己，始致系爭保單因
    未繳費而失效，若認被告公司無須給付保險金，因黃秋蓮將
    保費侵占入己係屬侵權行為，侵害原告之保險金理賠請求權
    ，被告公司為黃秋蓮之僱用人，應依民法第184條第1項前段
    、第188條規定，與黃秋蓮連帶賠償原告240萬元。為此，爰
    依保險契約第10條第1項及民法第188條等規定，提起本件訴
    訟。並聲明：㈠被告公司應給付原告240萬元及自起訴狀繕本
    送達翌日起至清償日止，按週年利率5％計算之利息；㈡願供
    擔保，請准宣告假執行。
二、被告則以：系爭保單停效前之最近1次應繳保費日期為107年
    10月13日，因要保人逾期未繳納，被告公司遂以系爭保單之
    保單價值準備金墊繳107年10月份之保費與利息，墊繳後之
    保單價值準備金餘額已不足墊繳107年11月份保費，系爭保
    單之最近1次應繳日期即變更為107年11月13日，但要保人仍
    逾期未繳，被告公司遂委託郵局於107年12月18日以一般掛
    號將保險費繳款通知書寄至尤俊祥之「高雄市○鎮區○○○巷00
    號5樓」住所，惟尤俊祥未於該通知書送達後30日寬限期間
    內繳交保費，故系爭保單自108 年1 月21日起停效。尤俊祥
    嗣於108年2 月18日死亡，原告於同年月26日向被告公司申
    請給付身故保險金，被告公司自得因系爭保單業已停效而拒
    絕原告之申請。又原告乃系爭保單之受益人，非要保人，依
    約無申請保單復效之權利。又黃月春曾對黃秋蓮提出業務侵
    占之刑事告訴，案經臺灣臺中地方檢察署（下稱臺中地檢署
    ）檢察官偵查後，認其罪嫌不足，於109年10月19日以109年
    度偵字第3354號作成不起訴處分確定（下稱系爭偵查案件）
    ，且黃月春認在系爭偵查案件自承係因系爭保單只剩3 個月
    就到期，因而放棄繳納保費，非如原告所稱黃月春已將保費
    繳交予黃秋蓮後遭侵占，原告以黃秋蓮所為屬侵權行為，請
    求被告公司負連帶賠償責任，亦屬無據等語置辯。並聲明：
    ㈠原告之訴駁回；㈡如受不利判決，願供擔保請准宣告免為假
    執行。
三、兩造不爭執事項：
　㈠尤俊祥與原告為大伯與姪子之關係，尤俊祥於98年4月10日以
    自己為要保人兼被保險人，向被告公司投保新定期100壽險
    、10年期，保險期間自98年4月13日起至108年4月12日止，
    保險金額240萬元，並指定原告為身故保險金之受益人（保
    單號碼：0000000000，即系爭保單）。
　㈡系爭保單之保險費繳費方式原約定係年繳，應於每年4月13日
    前繳納，自99年4月13日起變更為季繳，應繳日期為每年1月
    、4月、7月、10月之13日，每季應繳保險費5,472元。
　㈢系爭保單之保險費最近1次應繳日期為107年10月13日，但尤
    俊祥逾期未繳納(原告復爭執逾期未繳納部份)。
　㈣尤俊祥嗣於108年2月18日在家因「心因性休克」死亡，檢察
    官相驗屍體後認係自然死亡。
　㈤原告於108年2月26日向被告公司請求給付身故保險金240萬元
    ，惟被告公司以系爭保單因未繳保險費已於108年1月21日起
    停效為由，拒絕賠付保險金。
　㈥黃秋蓮為被告公司之業務員，系爭保單歷來各期保險費係由
    原告之母黃月春匯款至黃秋蓮之金融機構帳戶，再由黃秋蓮
    轉交保費予被告公司。
四、得心證之理由：
  ㈠系爭保單之107年10月13日保費是否逾期未繳納？
　1.按當事人主張之事實，經他造於準備書狀內或言詞辯論時或
    在受命法官、受託法官前自認者，無庸舉證。自認之撤銷，
    除別有規定外，以自認人能證明與事實不符或經他造同意者
    ，始得為之。民事訴訟法第279條第1項、第3項分別定有明
    文。尤俊祥於98年4月10日以自己為要保人兼被保險人與被
    告成立系爭保險契約，約定自99年4月13日起每季應繳保險
    費5,472元，最近1次應繳日期為107年10月13日等情，為兩
    造所不爭執。被告主張尤俊祥於最近1次應繳保費日到期時
    逾期未繳納乙點，業經原告自認在案（見本院卷一第74、84
    頁），依前引規定，本院應受其自認之拘束。惟原告嗣後改
    稱黃月春已於107年10月11日匯款10,000元予黃秋蓮，已給
    付系爭保單該期保費（見本院卷二第67頁），但為被告所否
    認，依前揭規定應由原告就已繳納107年10月13日該期保費
    ，前揭自認與事實不符一情，負舉證責任。
　2.原告主張黃月春於107年10月11日有自高雄西甲郵局匯款10,
    000元至黃秋蓮之台中旱溪郵局帳戶，以繳納當年度10月13
    日到期之系爭保單保費，黃秋蓮亦於107年10月2日有向被告
    公司繳納12,942元，故系爭保單之107年10月保費並未逾期
    繳納等語。經查：
　⑴黃月春自98年4月13日起，以自己為要保人兼被保險人向被告
    公司投保國泰人壽守護保本定期保險，每年應繳保費20,444
    元（保單號碼：0000000000，下稱633號保單）；黃月春另
    以尤俊祥為要保人兼被保險人，向被告公司投保國泰人壽守
    護保本定期保險（每年應繳保費14,720元、保單號碼：0000
    000000，下稱712號保單）、安心保住院醫療終身保險（每
    年應繳保費15,404元、保單號碼：0000000000，下稱588號
    保單）及系爭保單（每年應繳保費20,904元），且上開四張
    保單均約定採季繳方式，633號保單保費之應繳日期為每年3
    月、6月、9月及12月之9日，每季應繳保費5,345元；712號
    保單之應繳日期為每年1月、4月、7月、10月之13日，每季
    應繳保費3,847元；588號保單之應繳日期為每年1月、4月、
    7月、10月之30日，每季應繳保費4,033元，但於101年4月25
    日後因未續繳保費而停效；另系爭保單之應繳日期為每年1
    月、4月、7月、10月之13日，每季應繳保險費5,472元，等
    節，有633號保單、712號保單及系爭保單之要保書（見臺中
    地檢署109年度偵字第3354號卷，下稱偵字卷，第21-32頁）
    及上開四份保單之歷年繳費明細表（見系爭偵查案件警卷，
    下稱警卷，第19-26頁）為憑，並經黃月春及黃秋蓮在系爭
    偵查案件警詢時陳述明確（見警卷第4、9-10頁）。
　⑵參諸黃月春之台中旱溪郵局帳戶（帳號：00000000000000）
    歷史交易明細顯示，107年10月11日有一筆無摺存款10,000
    元之紀錄（見本院卷二第443頁）；而同日有某人（未填代
    辦人姓名）填載郵政儲金存款單存款10,000元至黃秋蓮上開
    帳戶，並記載聯絡電話為0000000000，有本院調得之郵局留
    存郵政存簿儲金本人帳戶無摺存款存款單可憑（見本院卷二
    第43頁），再比對黃月春曾於107年3月13日填載郵政儲金本
    人帳戶無摺存款單存款5,000元至黃秋蓮之上開帳戶，亦填
    載聯絡電話為0000000000（見本院卷二第39頁），堪信於10
    7年10月11日以無摺存款方式存款10,000元至黃秋蓮上開帳
    戶者係黃月春。另黃秋蓮曾於107年10月2日替黃月春向被告
    公司繳納系爭保單保費12,942元之事實，則有被告提出之系
    爭保單保險費繳納狀況一覽表可佐（見本院卷一第66頁）。
    是以，黃秋蓮曾於107年10月2日向被告公司繳納系爭保單保
    費12,942元，黃月春則於107年10月11日匯款10,000元予黃
    秋蓮之事實，堪以認定。
　⑶惟參諸前揭系爭保單保險費繳納狀況一覽表及警卷所附歷年
    繳款明細記載，系爭保單於107年10月2日繳納12,942元保費
    前，前一次繳納保費是在106年11月22日繳納15,347元，期
    間各期均以保單價值準備金自動墊繳，可知系爭保單107年1
    月、4月及7月之三季保費並未繳納，是以，107年10月2日繳
    納之12,942元自當用以清償保單價值準備金墊繳之該三季保
    費，並非繳納系爭保單於107年10月13日始到期之保費。縱
    使黃月香係因黃秋蓮替其墊付上開12,942元，而於107年10
    月11日匯予黃秋蓮之10,000元，指定用以給付系爭保單之保
    費，系爭保單之107年10月份保費仍未繳納。
　3.原告另主張黃月春於107年2月23日至同年12月13日，自高雄
    西曱郵局匯入黃秋蓮台中旱溪郵局帳戶六次共45,000元，即
    107年2月23日匯入1萬元、107年3月13日匯入5,000元、107
    年6月4日匯入1萬元、107年7月4日匯入5,000元、107年10月
    11日1萬元、107年12月13日匯入5,000元，足證黃月春在107
    年間均正常按期繳納保費等語。而查：
　⑴參諸中華郵政公司檢送之上開日期郵政存簿儲金本人帳戶無
    摺存款存款單（見本院卷二第37、39、43頁），確可見上開
    日期曾有人以無摺存款方式將上開金額存入黃秋蓮之帳戶，
    並均填載聯絡電話為0000000000，固堪信應係黃月春所存入
    。
　⑵然本院計算前揭四份保單之歷年繳費明細表所載非自動墊繳
    之繳交金額（見系爭偵查案件警卷，下稱警卷，第19-26頁
    ），588號保單在停效前合計給付保費51,701元、712號保單
    至107年10月底止合計給付104,319元、系爭保單至107年10
    月13日止合計給付171,434元、633號保單至107年10月3日止
    合計給付150,132元。換言之，黃秋蓮截至107年10月13日止
    替黃月春繳交上開四張保單之保費總計481,307元（計算式
    ：51,701元+108,040元+171,434元+150,132元＝481,307元）
    。而原告主張黃月春自98年起匯款至黃秋月帳戶之時間及金
    額係如辯論意旨狀附件所示（見本院卷二第75-81頁），經
    本院核對黃秋蓮之合作金庫銀行太平分行帳戶（帳號：0000
    000000000）歷史交易明細查詢結果（見警卷第27-39頁）及
    前揭無摺存款存款單，除上開附件編號22所載「101年9月25
    日匯款金額9,500元」非黃月春所匯應予剔除外，其餘匯款
    時間及金額均正確，則黃月春自98年4月29日起至107年10月
    13日止匯予黃秋蓮之金額合計為481,900元，可知黃月春於1
    07年10月底前匯給黃秋蓮之保費，黃秋蓮已幾乎全數轉交予
    被告公司（僅餘差額593元）。
　⑶又633號保單每年應繳保費20,444元、712號保單每年應繳保
    費14,720元、588號保單每年應繳保費15,404元、系爭保單
    每年應繳保費為20,904元，已如前述。則633號保單計算至1
    07年10月底止之應繳保費金額為199,329元（計算式：20,44
    4×9年+20,444÷4×3＝199,3293），712號保單計算至107年10
    月底止之應繳保費金額為143,520元（計算式：14,720×9年+
    14,720÷4×3＝143,520元），系爭保單計算至107年10月底止
    之應繳保費金額為203,814元（計算式：20,904×9年+20,904
    ÷4×3＝203,814元），加計588號保單停效前之應繳保費51,70
    1元，上開四份保單截至107年10月底止應繳保費合計為628,
    364元（計算式：199,329+143,520+203,814+51,701＝628,36
    4），可知黃月春所給付之保費481,900元顯然不足。此外，
    588號保單於101年停效後，其餘三份保單每年應繳保費共56
    ,068元，但觀諸原告提出之上開附件所載匯款日期及金額，
    黃月春於104年僅匯款30,000元、105年僅匯款10,000元、10
    6年僅匯款45,000元，107年匯款45,000元，均不足給付上開
    三份保單之保費，益證黃月春常年給付金額短少，並未正常
    繳款，原告稱黃月春有正常繳納保費，要無可採。
　⑷再者，觀諸633號保單、712號保單及系爭保單之歷年繳費明
    細表（見警卷第19-26頁）顯示，因未按期繳付保費而常由
    保單價值準備金墊繳之情事。則依上開歷年繳費明細表之記
    載，黃月春雖於107年1月至同年10月底前匯予黃秋蓮40,000
    元，但黃秋蓮已於107年10月3日前替黃月春交付40,491元予
    被告公司〔計算式：7,612元（712號保單）+12,942元（系爭
    保單）+19,937元（633號保單）＝40,491元〕，惟因上開三張
    保單有積欠保費由保單價值準備金墊付之情事，被告公司於
    收到黃秋蓮轉交之保費後，自當用以清償前期未繳保費，而
    非清償尚未到期之107年10月13日保費。況且，黃月春於系
    爭偵查案件亦證稱：黃秋蓮有打電話提醒伊系爭保單要繳款
    ，問伊要不要付，伊有說不要繳了等語（見臺中地檢署108
    年度他字第6675號卷，下稱他字卷，第29頁），足見黃月春
    亦知悉其未繳交系爭保單於107年10月13日到期之保費。是
    故，原告主張黃月春有按期繳交系爭保單之保費予黃秋蓮，
    要無可信。
　4.綜上，依原告所提上開舉證，不足證明其前揭自認與事實不
    符，原告之前揭自認無從撤銷，自應認尤俊祥於最近1次應
    繳保費日即107年10月13日到期時，逾期未繳納保費。　
　㈡原告依系爭保險契約第10條第1項第2款約定請求給付保險金
    ，有無理由？
　1.按人壽保險之保險費到期未交付者，除契約另有訂定外，經
    催告到達後屆三十日仍不交付時，保險契約之效力停止。催
    告應送達於要保人，或負有交付保險費義務之人之最後住所
    或居所，保險費經催告後，應於保險人營業所交付之。保險
    契約約定由保險人墊繳保險費者，於墊繳之本息超過保單價
    值準備金時，其停止效力及恢復效力之申請準用第一項至第
    六項規定。保險法第116條第1項、第2項及第6項定有明文。
　2.經查：
　⑴系爭保單之保險契約第4條第1項、第3項約定：「分期缴納的
    第二期以後保險費，應照本契約所載交付方法及日期，向本
    公司所在地或指定地點交付，或由本公司派員前往收取，並
    交付本公司開發之憑證。」、「逾寬限期間仍未交付者，本
    契約自寬限期間終了翌日起停止效力。如在寬限期間内發生
    保險事故時，本公司司仍負保險責任。」，同契約第5條第1
    項前段、第2項後段另約定：「要保人得於要保書或繳費寬
    限期間終了前以書面聲明，笫二期以後的分期保險於超過寬
    限期間仍未交付者，本公司應以本契約當時的保單價值準備
    金自動墊缴其應缴的保險費及利息，使本契約繼續有效。」
    、「保單價值準備金之餘額不足墊繳一日的保險費且經催告
    到達後逾三十日仍不交付時，本契約效力停止。」（見審保
    險卷第43、44頁）。因系爭保單有約定自動墊繳，是依上開
    約定，自系爭保單之保單價值準備金之餘額不足墊繳1日的
    保險費，且經催告到達要保人後逾三十日仍不交付時，系爭
    保單之契約效力即停止。
　⑵被告主張因系爭保單之要保人於107年10月13日逾期未繳保費
    ，系爭保單之季繳保費為5,472元，換算成月繳保費為1,824
    元，而計算至其最近一次應繳日107年10月13之保單價值準
    備金為2,844元，經墊繳其107年11月13日之月保費1,824元
    後之保單價值準備餘額已不足墊繳下個月保費1,824元，被
    告公司遂於107年12月18日委託郵局以一般掛號方式，將保
    險費繳款通知書寄發至要保人尤俊祥之「高雄市○鎮區○○○巷
    00號5樓」住所，惟因要保人尤俊祥並未於該通知書送達後3
    0日之寬限期間内繳交保費，故系爭保約自108年1月21日起
    停效等語。但原告否認系爭保單之保單價值準備金不足墊繳
    ，亦否認被告公司之繳款通知單已送達要保人。
　⑶惟系爭保單之解約金計算式為第10保單年度初表定保價金5,6
    88元，第10保單年度末表定保價金為0元，系爭保單已經過9
    保單年度又6個月，利用線性插值法，因此主約保價金2,844
    元〔計算式：(5,688×6+0×6)÷12=2,844元〕，扣除墊繳本金1,
    000元及塾繳利息1元，截至107年10月13日之保價金為1,843
    元等情，有被告公司檢附之計算說明可參（見本院卷二第51
    頁）；而參諸原告提出之系爭保單所附主契約保單年度末解
    約金額表，記載第9保單年度之解約金為5,592元（見審保險
    卷第31頁），與上開第10保單年度之初始保價金金額相近，
    堪信第10保單年度之初始保價金為5,688元，上開計算式應
    屬正確。依此計算結果，系爭保單於107年10月13日之保單
    價值準備金僅餘1,843元，經用以墊繳該月保費1,824後，已
    不足墊繳107年11月13日到期之保費，應堪採信。
　⑷又被告公司曾於107年12月18日寄發保險費繳款通知單至尤俊
    祥在系爭保單填載之住所「高雄市○鎮區○○○巷00號5樓」，
    催告要保人尤俊祥繳納107年11月13日到期之保費，有被告
    公司所提出之保險費繳款通知書及催繳掛號清單（掛號號碼
    204492）為憑（見審保險卷第150-151頁）。該掛號號碼204
    492郵件之送達紀錄，雖因已逾高雄郵局之查詢期限而未留
    存簽收紀錄，此有中華郵政股份有限公司高雄郵局111年1月
    27日高郵字第1119500214號函可參（見本院卷第25頁），但
    上開催繳掛號清單已註明係由中華郵政股份有限公司印製並
    蓋有「台北電子郵件科107.12.18」之印文，且前揭高雄郵
    局回函亦不否認有該筆掛號郵件，足信被告公司確有寄發上
    開催繳通知書。而依一般生活經驗，掛號郵件從臺北寄送至
    高雄約自交寄日起第2、3日即可送達，堪信前揭催繳通知書
    應於107年12月21日已送達要保人尤俊祥。
　⑸而黃月春雖於107年12月13日曾匯款5,000元予黃秋蓮，但黃
    秋蓮以電話通知黃月春系爭保單之保費到期時，黃月春已告
    知不再繳交系爭保單之保費，已如前述，是黃月春所匯之5,
    000元顯非為繳交系爭保單之到期保費，黃秋蓮因此未將該
    筆款項再轉交予被告公司以清償系爭保單之到期保費，是以
    ，被告公司於催告後並未收到要保人尤俊祥支付之系爭保單
    保費，堪以認定。則依保險法第116條第6項準用第1項規定
    ，及系爭保單之保險契約第5條第2項後段約定，被告公司之
    催繳通知書於107年12月21日送達要保人後，因要保人逾30
    日仍未交付保費，故系爭保單之效力於108年1月21日已停止
    ，應堪認定。是以，系爭保單之要保人尤俊祥於108年2月18
    日死亡時，系爭保單仍屬停效狀態無疑。
　3.原告另主張依保險契約第6條約定，原告於108年2月間向被
    告申請理賠，應解釋為已向被告公司為申請復效之意思表示
    ，系爭保單仍繼續有效等語。然系爭保單之保險契約第6條
    第1項約定「本契約停止效力後，要保人得在停效日起2年內
    ，申請復效。」（見審保險卷第45頁），可知限於要保人始
    得申請復效。而原告係系爭保單之受益人，非要保人，亦非
    要保人尤俊祥之繼承人，自無依上開約定申請復效之權利，
    是原告此部分主張，於法無據。
　4.從而，系爭保單之要保人尤俊祥於108年2月18日死亡時，系
    爭保單仍屬停效狀態，且未於保險期間屆滿日108年4月12日
    之前申請復效，原告基於系爭保單之受益人身分，依保險契
    約第10條第1項約定，請求被告公司給付身故保險金240萬元
    ，即無理由。
　㈢原告依民法第188條規定請求被告賠償損害，有無理由?
　1.按受僱人因執行職務，不法侵害他人之權利者，由僱用人與
    行為人連帶負損害賠償責任。但選任受僱人及監督其職務之
    執行，已盡相當之注意或縱加以相當之注意而仍不免發生損
    害者，僱用人不負賠償責任。民法第188條第1項定有明文。
　　亦即，民法第188條第1項所定僱用人之連帶賠償責任，除須
    與行為人有指揮、監督關係外，尚須該行為人執行職務之行
    為有故意或過失不法侵害他人之權利，始克成立。
　2.原告固主張黃月春均按期繳交保費，因黃秋蓮將黃月春所匯
    107年10月份之保費侵占入己，始致系爭保單因未繳費而失
    效，黃秋蓮係不法侵害原告之保險金理賠請求權，被告公司
    為其僱用人，應依民法第188條第1項規定賠償損害240萬元
    等語。惟黃月春自98年4月29日起至107年10月13日止匯予黃
    秋蓮之金額合計為481,900元，黃月春於107年10月底前匯給
    黃秋蓮之保費，黃秋蓮已幾乎全數轉交予被告公司，僅剩餘
    差額593元，且黃秋蓮於107年10月13日以後未再替黃月香轉
    交系爭保單之保費，乃肇因黃月香已明確表示不再給付系爭
    保單之保費，業經本院認定如前，是故系爭保單於107年10
    月13日到期之保費未給付，並非因黃秋蓮侵占黃月香交付之
    保費所致，堪以認定。再者，縱認黃秋蓮有侵害黃月春繳交
    保費之事實，因黃秋蓮之侵占行為而遭侵害財產權者係黃月
    春，並非原告，原告縱因系爭保單停效而受有不得請求給付
    身故保險金之損失，僅係因黃秋蓮之侵權行為所生純粹經濟
    上損失，非屬民法第188條第1項規定之「權利」受侵害，核
    與上開規定之要件不符。故而，原告依民法第188條第1項規
    定，請求被告公司給付240萬元，亦無理由。
五、綜上所述，原告依系爭保單之保險契約第10條第1項及民法
    第188條第1項規定，請求被告公司給付原告240萬元及自起
    訴狀繕本送達翌日起至清償日止，按週年利率5％計算之利息
    ，為無理由，應予駁回。原告假執行之聲請已失所附麗，應
    併予駁回。
六、本件事證已臻明確，兩造其餘主張及舉證，核與本件判決結
    果無影響，爰不再予逐一論駁，併此敘明。
七、據上論結，原告之訴為無理由，依民事訴訟法第78條，判決
    如主文。
中　　華　　民　　國　　111 　年　　9 　　月　　7 　　日
                  民事第四庭  法　官　徐彩芳
以上正本係照原本作成。
如對本判決上訴，須於判決送達後20日內向本院提出上訴狀。如
委任律師提起上訴者，應一併繳納上訴審裁判費。
中　　華　　民　　國　　111 　年　　9 　　月　　7 　　日
                              書記官  吳綵蓁